【裁判字號】    97,易,276
【裁判日期】    970530
【裁判案由】    違反毒品危害防制條例
【裁判全文】
臺灣屏東地方法院刑事判決               97年度易字第276號
公  訴  人  臺灣屏東地方法院檢察署檢察官
被      告  甲○○
                    （現於臺灣高雄監獄執行中）
上列被告因違反毒品危害防制條例案件，經檢察官提起公訴（97
年度毒偵字第334 、415 號），被告於準備程序中就被訴事實為
有罪之陳述，經本院裁定改以簡式審判程序審理，判決如下：
    主  文
甲○○施用第二級毒品，累犯，處有期徒刑捌月；又施用第二級
毒品，累犯，處有期徒刑捌月，扣案之玻璃球及吸管各壹支均沒
收。應執行有期徒刑壹年貳月，扣案之玻璃球及吸管各壹支均沒
收。
    事  實
一、甲○○前於民國88年間因施用毒品案件，經本院以88年度毒
    聲字第557 號裁定送觀察、勒戒，因認有繼續施用毒品傾向
    ，經本院以88年度毒聲字第721 號裁定送強制戒治，嗣於戒
    治期間，經本院以88年度毒聲字第1784號裁定停止戒治，於
    88年9 月2 日出所，再經本院以89年度毒聲字第46號裁定撤
    銷停止戒治，甲○○復入所續予執行戒治，於89年8 月12日
    戒治期滿執行完畢出所（接續執行徒刑），並由臺灣屏東地
    方法院檢察署檢察官於89年9 月16日以89年度戒毒偵字第
    356 號為不起訴處分確定。甲○○又於(1)91年間因施用毒品
    案件，經臺灣屏東地方法院檢察署檢察官聲請強制戒治並提
    起公訴，戒治部分，經本院以91年度毒聲字第375 號裁定送
    強制戒治，於戒治期間由本院以91年度毒聲字第915 號裁定
    停止戒治而於91年8 月29日出所，惟於保護管束期間又施用
    毒品，經本院以92年度毒聲字第71號裁定撤銷停止戒治，而
    復入所續予執行戒治，嗣於92年10月11日戒治期滿出所（接
    續執行徒刑）；起訴部分，經本院以91年度訴字第476 號判
    決判處應執行有期徒刑2 年，經臺灣高等法院高雄分院以91
    年度上訴字第1563號判決駁回上訴確定。甲○○(2)再於91年
    間因竊盜等案件，經臺灣高雄地方法院以91年度易字第4505
    號判決判竊盜罪處有期徒刑10月、妨害公務罪處有期徒刑4
    月，應執行有期徒刑1 年確定；(3)又於92年間因施用毒品案
    件，經本院以92年度簡上字第50號判決判處有期徒刑6 月確
    定；上開三罪間並經本院以92年度聲字第725 號裁定定應執
    行有期徒刑1 年4 月確定，並與(1)案判刑部分接續執行，嗣
    於96年3 月18日縮刑期滿執行完畢出監。
二、詎甲○○仍不知戒除毒癮，竟於觀察勒戒、強制戒治執行完
    畢釋放後5 年內，分別基於施用第二級毒品甲基安非他命之
    犯意，先於96年11月11日15時5 分往前回溯5 日內之某時（
    扣除警力拘束時間），在其位於屏東縣東港鎮○○街5 號之
    住處內，將甲基安非他命置於鋁箔紙上內再點火燒烤吸食煙
    霧之方式施用第二級毒品甲基安非他命1 次；又於同年2 月
    17日15時30分往前回溯5 日內之某日（扣除警力拘束時間）
    ，在上開住處，以其所有之吸管1 支將甲基安非他命置入玻
    璃球內再點火燒烤吸食煙霧之方式施用第二級毒品甲基安非
    他命1 次。嗣分別於96年11月11日14時許，因另涉毒品案件
    為警拘提到案，徵其同意採尿送驗後，檢驗結果呈甲基安非
    他命陽性反應；於97年2 月17日13時15分許，為警持搜索票
    執行在上開住處搜索時查獲，並扣得其所有供施用品之工具
    吸管、玻璃球各1 支，始悉上情。
三、案經屏東縣警察局東港分局報告臺灣屏東地方法院檢察署檢
    察官偵查起訴。
    理  由
一、本案被告甲○○所犯為死刑、無刑徒刑或最輕本刑為3 年以
    上有期徒刑以外之罪，其於準備程序中就被訴事實為有罪之
    陳述，經法官告知簡式審判程序之旨，並聽取公訴人之意見
    後，依刑事訴訟法第273 條之1 第1 項規定，裁定進行簡式
    審判程序，合先敘明。
二、上開事實，業據被告甲○○於本院審理時坦承不諱，且被告
    為警查獲時採尿送驗結果，呈甲基安非他命之陽性反應，有
    正修科技大學超微量研究科技中心96年11月29日R00-0000-0
    00號、97年2 月22日R00-0000-000號檢驗報告各1 紙在卷可
    證，並有玻璃球及吸管各1 支扣案為憑。上述鑑驗結果，均
    係檢驗機關本於專業知識及以精密儀器科學檢驗方法所得之
    結論，自可憑信，足見被告自白與事實相符，堪以採信。查
    被告88年間因施用毒品案件，經本院以88年度毒聲字第557
    號裁定送觀察、勒戒，因認有繼續施用毒品傾向，經本院以
    88年度毒聲字第721 號裁定送強制戒治，嗣於戒治期間，經
    本院以88年度毒聲字第1784號裁定停止戒治，於88年9 月2
    日出所，再經本院以89年度毒聲字第46號裁定撤銷停止戒治
    ，被告復入所續予執行戒治，於89年8 月12日戒治期滿執行
    完畢出所（接續執行徒刑），並由臺灣屏東地方法院檢察署
    檢察官於89年9 月16日以89年度戒毒偵字第356 號為不起訴
    處分確定；被告又於91年間因施用毒品案件，經臺灣屏東地
    方法院檢察署檢察官聲請強制戒治並提起公訴，戒治部分，
    經本院以91年度毒聲字第375 號裁定送強制戒治，於戒治期
    間，經本院以91年度毒聲字第915 號裁定停止戒治而於91年
    8 月29日出所，惟於保護管束期間又施用毒品，而經本院以
    92年度毒聲字第71號裁定撤銷停止戒治，被告復入所續予執
    行戒治，嗣於92年10月11日戒治期滿出所（接續執行徒刑）
    ，此有臺灣屏東地方法院檢察署刑案資料查註紀錄表及臺灣
    高等法院被告前案紀錄表各1 份在卷可參。從而，本件事證
    明確，被告經觀察勒戒、強制戒治執行完畢釋放後，5 年內
    再犯本件施用毒品之犯行堪予認定。
三、查甲基安非他命屬毒品危害防制條例第2 條第2 項第2 款所
    稱之第二級毒品，不得持有、施用，被告竟持以施用，核其
    所為，均係犯同條例第10條第2 項之施用第二級毒品罪。其
    施用前持有甲基安非他命之低度行為，應為施用之高度行為
    所吸收，不另論罪。查被告前於(1)91年間因施用毒品案件，
    經臺灣屏東地方法院檢察署檢察官聲請強制戒治並提起公訴
    ，起訴部分，經本院以91年度訴字第476 號判決判處應執行
    有期徒刑2 年，經臺灣高等法院高雄分院以91年度上訴字第
    1563號判決駁回上訴確定；(2)又於91年間因竊盜等案件，經
    臺灣高雄地方法院以91年度易字第4505號判決判竊盜罪處有
    期徒刑10月、妨害公務罪處有期徒刑4 月，應執行有期徒刑
    1 年確定；(3)再於92年間因施用毒品案件，經本院以92年度
    簡上字第50號判決判處有期徒刑6 月確定；上開三罪間並經
    本院以92年度聲字第725 號裁定定應執行有期徒刑1 年4 月
    確定，並與(1)案判刑部分接續執行，嗣於96年3 月18日縮刑
    期滿執行完畢出監等節，有臺灣高等法院被告前案紀錄表1
    份在卷可按，其受有期徒刑執行完畢，於5 年以內故意再犯
    最重本刑為有期徒刑以上之罪，為累犯，應依刑法第47條第
    1 項之規定，加重其刑。爰審酌被告素行非佳，此有卷附之
    臺灣高等法院被告前案紀錄表1 份可參，且被告經觀察勒戒
    、強制戒治及刑事科刑處罰後，仍不知戒除毒癮，顯見其無
    戒毒悔改之意，並審酌其施用毒品之次數，犯罪後坦認犯行
    ，態度尚可等一切情狀，分別量處如主文所示之刑，並定其
    應執行刑。扣案之玻璃球及吸管各1 支，係被告為第二次施
    用甲基安非他命所用之物，業據其供明在卷（見本院卷第46
    頁），應依刑法第38條第1 項第2 款宣告沒收。至扣案之疑
    似毒品之白色粉末1 包，經本院送高雄醫學大學附設中和紀
    念醫院鑑定後，未檢驗出毒品成分，有該院97年4 月3 日檢
    驗報告1 紙在卷可按（見本院卷第22頁），因非違禁物，又
    無證據證明與本案犯罪有關，爰不併予宣告沒收。
據上論斷，應依刑事訴訟法第273 條之1 第1 項、第299 條第1
項前段，毒品危害防制條例第10條第2 項，刑法第11條前段、第
47條第1 項、第51條第5 款、第38條第1 項第2 款，判決如主文
。
本案經檢察官顏珮珊到庭執行職務
中    華    民    國    97    年    5     月    30    日
                  刑事第二庭    法  官  陳海寧
以上正本證明與原本無異。
如不服本判決應於收受本判決送達後10日內向本院提出上訴書狀
，其未敘述上訴理由者，並得於提起上訴後10日內向本院補提理
由書狀（均須按他造當事人之人數附繕本）「切勿逕送上級法院
」
中    華    民    國    97    年    5     月    30    日
                                書記官  馮得弟
附錄本案論罪科刑法條
毒品危害防制條例第10條第2項
施用第二級毒品者，處 3 年以下有期徒刑。


司法院資訊處製作；財團法人民間司法改革基金會備份。
